臺灣板橋地方法院刑事判決　　　　　　　94年度訴字第1114號
公　訴　人　臺灣板橋地方法院檢察署檢察官
被　　　告　甲○○
上列被告因違反毒品危害防制條例案件，經檢察官提起公訴（94
年度毒偵字第2396號），經本院合議庭裁定改依簡式審判程序審
理並判決如下：
    主  文
甲○○連續施用第一級毒品，累犯，處有期徒刑壹年。扣案第一
級毒品海洛因壹小包（驗餘淨重零點零柒公克）沒收銷燬之。又
施用第二級毒品，累犯，處有期徒刑柒月。應執行有期徒刑壹年
伍月。扣案第一級毒品海洛因壹小包（驗餘淨重零點零柒公克）
沒收銷燬之。
    事  實
一、甲○○曾有殺人未遂、違反麻醉藥品管理條例、藏匿人犯及
    湮滅證據、毒品危害防制條例與多次違反肅清煙毒條例、竊
    盜等案件，其中於民國82年間之肅清煙毒條例、麻醉藥品管
    理條例及竊盜等案件，經臺灣法院以82年度聲字第1785號裁
    定定應執行有期徒刑4 年2 月確定，再因肅清煙毒條例案件
    ，經本院以83年度訴字第155 號判決判處應執行有期徒刑 4
    年10月確定在案，甫於93年10月20日接續執行完畢（本件構
    成累犯）。又其曾因違反毒品危害防制條例案件，經臺灣板
    橋地方法院檢察署檢察官聲請本院裁定送觀察、勒戒後，認
    有繼續施用毒品之傾向，復經本院裁定令入戒治處所施以強
    制戒治1 年，嗣經裁定停止強制戒治，所餘戒治期間付保護
    管束，甫於90年9 月19日執行完畢，並於91年1 月10日以91
    年度戒毒偵字第33號為不起訴確定。詎甲○○仍未戒除毒癮
    ，復基於施用第一級毒品之概括犯意，自94年2 、3 月間某
    日起至同年4 月24日晚上9 時許止，連續在臺北縣三峽鎮嘉
    添里嘉添97號住處內，以將海洛因置入針筒內摻水混合後施
    打於手臂上之方式，施用第一級毒品海洛因多次；且於94年
    4 月25日中午12時53分為警對其採尿前回溯96小時內之某時
    （不含公權力拘束期間），在不詳處所，以不詳方式施用第
    二級毒品安非他命1 次。嗣為警於同年4 月25日上午8 時50
    分許，在臺北縣三峽鎮○○路74號之1 處查獲，並經甲○○
    同意搜索後在其右手上扣得第一級毒品海洛因1 小包（驗餘
    淨重0.07公克）。
二、案經臺北縣政府警察局三峽分局報請臺灣板橋地方法院檢察
    署檢察官偵查起訴。
    理  由
一、按除被告所犯為死刑、無期徒刑、最輕本刑為3 年以上有期
    徒刑之罪或高等法院管轄第1 審案件者外，於第1 次審判期
    日前之準備程序進行中，被告先就被訴事實為有罪之陳述時
    ，審判長得告知被告簡式審判程序之旨，並聽取當事人、代
    理人、辯護人及輔佐人之意見後，裁定進行簡式審判程序，
    刑事訴訟法第273 條之1 第1 項定有明文。經核本件被告甲
    ○○所犯係死刑、無期徒刑、最輕本刑為3 年以上有期徒刑
    以外之罪，其於準備程序中就被訴事實為有罪之陳述，經法
    官告知簡式審判程序之旨，並聽取公訴人、被告之意見後，
    本院爰依首揭規定，合議裁定由受命法官獨任進行簡式審判
    程序，合先敘明。
二、上揭事實業據被告甲○○於本院審理中坦承不諱（見本院刑
    事卷附之94年7 月22日準備程序筆錄第2 頁、簡式審判筆錄
    第2 頁），並被告為警查獲後所採集之尿液經送檢驗結果確
    呈鴉片類及安非他命類陽性反應，此有臺灣檢驗科技股份有
    限公司濫用藥物尿液檢驗報告、臺北縣政府警察局三峽分局
    查獲違反毒品危害防制條例案姓名對照表各1 紙在卷可憑（
    見臺灣板橋地方法院檢察署94年度毒偵字第2396號偵查卷第
    25頁、第43頁）。按海洛因經注射或吸入人體後，約百分之
    80於24小時內自尿中排出，一般而言，尿液中能否驗出嗎啡
    陽性反應與其投與量、投與途徑、採尿時間、個人體質及檢
    測方法之靈敏度有關，國外曾有文獻報導注射6 毫克之海洛
    因鹽酸鹽，其代謝物嗎啡之平均可檢出時限約為26小時，業
    經行政院衛生署藥物食品檢驗局於81年9 月8 日以藥檢壹字
    第8114885 號函述綦詳。又甲基安非他命經口服投與後約百
    分之70於24小時內自尿中排出，約百分之90於96小時內自尿
    中排出，由於甲基安非他命成分之檢出與其投與方式、投與
    量、個人體質、採尿時間與檢測儀器之精密度等諸多因素有
    關，因此僅憑尿液中呈安非他命陽性反應，並無法確實推算
    吸食時間距採集時間之長短，惟依上述資料推斷，最長可能
    不會超過4 日，亦有行政院衛生署藥物食品檢驗局81年2 月
    8 日 (81) 藥檢一字第001156號函可按。又目前之尿液檢體
    毒品反應鑑驗方法，以氣相層析質譜儀分析法最為精確，茲
    經以該方法鑑驗出被告尿液確有鴉片類及安非他命類反應，
    是可確信被告於94年4 月25日中午12時53分許，經警查獲採
    得被告尿液檢體前（不含公權力拘束期間），約分別於26小
    時、96小時內之某時，其各有施用第一級毒品海洛因及第二
    級毒品安非他命之行為。此外，復有查獲當時同遭扣案之白
    粉1 小包，經警初步檢驗及送法務部調查局複驗結果均呈有
    第一級毒品海洛因成分，屬第一級毒品海洛因無訛，有卷附
    臺北縣政府警察局三峽分局查獲涉嫌毒品危害防制條例毒品
    初步檢驗報告書及法務部調查局調科壹字第060009920 號鑑
    定通知書各1 紙可佐（見同署偵查卷第19頁、本院卷第39頁
    ）。足徵被告前揭不利於己之自白，與事實相符，堪予採信
    。又被告前因違反毒品危害防制條例案件，經臺灣板橋地方
    法院檢察署檢察官聲請本院裁定送觀察、勒戒後，認有繼續
    施用毒品之傾向，復經本院裁定令入戒治處所施以強制戒治
    1 年，嗣經裁定停止強制戒治，所餘戒治期間付保護管束，
    甫於90年9 月19日執行完畢，並於91年1 月10日以91年度戒
    毒偵字第33號為不起訴確定等情，有該不起訴處分書、臺灣
    高等法院被告前案紀錄表及刑案資料查註紀錄表各1 份在卷
    可憑。事證明確，被告於強制戒治執行完畢後5 年內再犯本
    件施用第一級毒品及第二級毒品之犯行均堪以認定，應予依
    法論處。
三、查海洛因、安非他命分屬毒品危害防制條例第2 條第2 項第
    1 款所規定之第一級毒品及同條項第2 款所規定之第二級毒
    品，核被告所為，係犯毒品危害防制條例第10條第1 項之施
    用第一級毒品罪及同條第2 項之施用第二級毒品罪。被告施
    用第一、二級毒品前後非法持有第一、二級毒品之低度行為
    ，各應為施用之高度行為所吸收，均不另論罪。被告先後多
    次施用第一級毒品海洛因之犯行，時間緊接，所犯構成要件
    相同，顯係基於概括犯意反覆為之，為連續犯，應依刑法第
    56條規定論以1 罪，並加重其刑。又被告所犯上開施用第一
    級毒品海洛因及施用第二級毒品安非他命2 罪間，犯意各別
    ，行為亦殊，構成要件互異，應予分論併罰。再查，被告前
    有如事實欄所示之論罪科刑執行情形，有上揭臺灣高等法院
    被告前案紀錄表1 份在卷可按，其於有期徒刑執行完畢後，
    5 年內再犯本件有期徒刑以上之罪，為累犯，應依法遞予加
    重其刑。爰審酌被告多次漠視法令之禁制，恣意濫用毒品，
    戕害己身，顯無悔改之意，惟於他人尚無明顯重大危害，及
    其犯後坦承犯行，態度良好等一切情狀，各量處如主文所示
    之刑，並定其應執行刑，以資懲儆。至扣案第一級毒品海洛
    因1 小包（驗餘淨重0.07公克），誠如上述，屬違禁物無訛
    ，不問屬於犯人與否，爰依毒品危害防制條例第18條第1 項
    前段規定沒收銷燬之。
據上論斷，應依刑事訴訟法第273 條之1 第1 項、第299 條第 1
項前段，毒品危害防制條例第10條第1 項、第2 項、第18條第 1
項前段，刑法第11條前段、第56條、第47條、第51條第5 款，判
決如主文。
本案經檢察官徐名駒到庭執行職務。
中　　華　　民　　國　　94　　年　　7 　　月　　29　　日
                          刑事第十八庭  法  官  邱育佩
以上正本證明與原本無異。
如不服本判決，應於判決送達後10日內，向本院提出上訴狀（應
附繕本），上訴於臺灣高等法院。
                                        書記官  林貴卿
中　　華　　民　　國　　94　　年　　7 　　月　　29　　日
附錄本案論罪科刑法條全文
毒品危害防制條例第10條：
施用第一級毒品者，處六月以上五年以下有期徒刑。
施用第二級毒品者，處三年以下有期徒刑。
